【裁判字號】    98,訴,4038
【裁判日期】    990201
【裁判案由】    違反槍砲彈藥刀械管制條例
【裁判全文】
臺灣臺中地方法院刑事判決              98年度訴字第4038號
公  訴  人  臺灣臺中地方法院檢察署檢察官
被      告  乙○○
指定辯護人  本院公設辯護人甲○○
上列被告因違反槍砲彈藥刀械管制條例案件，經檢察官提起公訴
（98年度偵字第25050號），本院判決如下：
    主    文
乙○○未經許可，持有可發射子彈具有殺傷力之改造手槍，累犯
，處有期徒刑年貳月，併科罰金新臺幣壹拾萬元，罰金如易服
勞役，以新臺幣壹仟元折算壹日。扣案之仿BERETTA廠改造手槍
壹把（槍枝管制編號：0000000000號），沒收。
    犯罪事實
一、乙○○前因違反毒品危害防制條例及犯竊盜罪等案件，經本
    院及臺灣苗栗地方法院分別判處有期徒刑8月、10月，復經
    臺灣苗栗地方法院裁定應執行有期徒刑1年4月確定，後因適
    用中華民國九十六年罪犯減刑條例，經法院裁定減刑後應執
    行有期徒刑8月確定，又因犯竊盜罪，經本院判處拘役40日
    確定，送監接續執行，於民國96年7月15日縮刑期滿執行完
    畢。詎乙○○猶不知反省，因其積欠地下錢莊債務，為保自
    身安全，竟基於持有具殺傷力改造手槍之犯意，於96年8月
    間某日，至臺中縣外埔鄉○○村○○路942號其友人陳宗仁
    （於96年9月16日死亡）住處，向陳宗仁借用可發射子彈具
    有殺傷力之仿BERETTA廠改造手槍1把（槍枝管制編號：0000
    000000號）及不具有殺傷力之子彈10顆（其中3顆業經鑑驗
    試射完畢），而未經許可，持有前開改造手槍。嗣於98年10
    月18日18時許，乙○○駕駛車牌號碼3017-WD號自用小客車
    停放在臺中市西屯區○○○路○段78-6號麥當勞速食店後方
    停車場內，因形跡可疑，為警據報前往盤查，在該處查獲，
    並扣得前開可發射子彈具有殺傷力之仿BERETTA廠改造手槍1
    把（槍枝管制編號：0000000000號）及不具有殺傷力之子彈
    10顆（其中3顆業經鑑驗試射完畢）。
二、案經臺中市警察局第六分局報請臺灣臺中地方法院檢察署檢
    察官偵查起訴。
    理    由
一、訊據被告乙○○對於前揭事實坦承不諱，並有照片7張、查
    獲現場圖、臺中市警察局槍枝初步檢視報告表、內政部警政
    署刑事警察局鑑驗書及扣押物品清單各1份在卷可稽，復有
    扣案可發射子彈具殺傷力之仿BERETTA廠改造手槍1把（槍枝
    管制編號：0000000000號）可資佐證。前開槍枝經送內政部
    警政署刑事警察局鑑定結果，認「一送鑑手槍1支（槍枝管
    制編號：0000000000號），認係改造手槍，由仿BERETTA廠
    廠84型半自動手槍製造之槍枝，換裝土造金屬槍管而成，擊
    發功能正常，可供擊發適用子彈使用，認具殺傷力。」，此
    有該局前開鑑驗書份附於偵查卷可稽。綜上所述，足認被告
    自白確與事實相符，本案事證明確，被告犯行洵堪認定。
二、核被告所為，係犯槍砲彈藥刀械管制條例第8條第4項之未經
    許可持有可發射子彈具有殺傷力之改造手槍罪。查，被告前
    因違反毒品危害防制條例及犯竊盜罪等案件，經本院及臺灣
    苗栗地方法院分別判處有期徒刑8月、10月，復經臺灣苗栗
    地方法院裁定應執行有期徒刑1年4月確定，後因適用中華民
    國九十六年罪犯減刑條例，經法院裁定減刑後應執行有期徒
    刑8月確定，又因犯竊盜罪，經本院判處拘役40日確定，送
    監接續執行，於96年7月15日縮刑期滿執行完畢，此有臺灣
    高等法院被告前案紀錄表及臺灣臺中地方法院檢察署刑案資
    料查註記錄表各1份在卷足憑，其受徒刑執行完畢後，5  年
    以內故意再犯本件有期徒刑以上之罪，為累犯，應依刑法第
    47條第1項規定加重其刑。爰審酌被告犯罪之動機、手段，
    其持有前開具殺傷力之改造手槍時間長達3年，然並未實際
    持該改造手槍從事犯罪，非若一般持有槍砲彈藥類型犯罪之
    兇殘或以加害良善為目的；次就犯罪所生危害，雖對於社會
    治安具有潛在性危害，然尚無造成其他公眾或他人之現實惡
    害，且被告犯後確有悔意，情節尚非重大等一切情狀，量處
    如主文所示之刑，並就罰金部分諭知易服勞役之折算標準。
    扣案之具有殺傷力之仿BERETTA廠改造手槍1把（槍枝管制編
    號：0000000000號），係違禁物，應依刑法第38條第1項第1
    款之規定宣告沒收。另扣案之子彈10顆，經送鑑驗結果，採
    樣3顆試射，雖可擊發，惟發射動能不足，認不具殺傷力，
    亦有前開內政部警政署刑事警察局鑑驗書在卷可憑，是除其
    中3顆子彈業經擊發鑑驗，已不具有殺傷力；其餘7顆經鑑驗
    結果亦認不具殺傷力，非屬違禁物，爰均不予宣告沒收，併
    此敘明。
據上論斷，應依刑事訴訟法第299條第1項前段，槍砲彈藥刀械管
制條例第8條第4項，刑法第11條前段、第47條第1項、第42條第3
項、第38條第1項第1款，判決如主文。
中    華    民    國    99    年    2    月     1    日
                    刑事第六庭  審判長法  官  林三元
                                      法  官  黃益茂
                                      法  官  戴博誠
上正本證明與原本無異。
如不服本判決，應於送達後10日內向本院提出上訴狀（須附繕本
），上訴於臺灣高等法院臺中分院。
上訴書狀如未敘述理由，應於上訴期間屆滿後20日內補提理由書
於本院。
                                      書記官  林政佑
中    華    民    國    99    年    2    月     1    日
【附錄論罪科刑法條】
槍砲彈藥刀械管制條例第8條第1項、第4項：
未經許可，製造、販賣或運輸鋼筆槍、瓦斯槍、麻醉槍、獵槍、
空氣槍或第四條第一項第一款所定其他可發射金屬或子彈具有殺
傷力之各式槍砲者，處無期徒刑或5年以上有期徒刑，併科新臺
幣1千萬元以下罰金。
未經許可，持有、寄藏或意圖販賣而陳列第一項所列槍枝者，處
3年以上10年以下有期徒刑，併科新臺幣7百萬元以下罰金。

司法院資訊處製作；財團法人民間司法改革基金會備份。
